臺灣新竹地方法院刑事判決　　　　　　　94年度交訴字第28號
公　訴　人　臺灣新竹地方法院檢察署檢察官
被　　　告　乙○○
上列被告因公共危險等案件，經檢察官提起公訴（九十三年度偵
字第六○二三號），本院合議庭裁定進行簡式審判程序，並判決
如下：
    主  文
乙○○服用酒類，不能安全駕駛動力交通工具而駕駛，累犯，處
有期徒刑伍月；又駕駛動力交通工具肇事，致人傷而逃逸，累犯
，處有期徒刑捌月。應執行有期徒刑壹年。
    事  實
一、乙○○前於民國九十三年間，先後因酒後駕車公共危險案件
    ，經本院竹北簡易庭於九十三年四月十九日以九十三年度竹
    北交簡字第九五號判決判處罰金二萬一千元確定；再經臺灣
    臺南地方法院於同年八月三日以九十三年度交簡字第一二二
    七號判決判處有期徒刑四月確定，於九十三年十月十九日易
    科罰金執行完畢。
二、詎乙○○仍不知悔改，於九十三年十月二十四日某時，在某
    不詳處所飲用酒類，明知過量之酒精已使其注意能力減低、
    反應能力變慢，其已達於不能安全駕駛車輛之程度，若在此
    時駕車行駛於馬路上，隨時有致往來於道路上之他人可能因
    此有死、傷之危險，況其本身原本所考取之小客車駕駛執照
    ，因之前有交通違規案件而已被吊銷，當時為無駕駛執照之
    人，為不得駕車之人，詎其仍不顧上情，於同日下午，駕駛
    車號２Ｐ─６８９６號自小客車，沿新竹縣竹北市○○路由
    西往東方向行駛，其在無照駕車之情況下，本更應注意汽車
    行駛至交岔路口，其行進、轉彎，應遵守燈光號誌之指示之
    規定，並注意車前狀況，以便隨時採取必要之安全措施，而
    當時天氣晴、日間自然光線、道路為柏油路面、平坦乾燥無
    缺陷、無障礙物、視距良好等情形，並無不能注意之情況，
    其竟在無駕駛執照、且於飲酒後不能安全駕駛交通工具之狀
    態下，在同日下午四時十二分許行經新竹縣竹北市○○路、
    興海街口時，疏未注意依號誌指示左轉及車前狀況，突然左
    轉，致撞及由甲○○所騎乘車號Ｇ７２─６９６號之重型機
    車，使甲○○因此受有四肢多處擦傷、挫傷及面部擦挫傷之
    傷害（已據甲○○於本院準備程序時撤回告訴，另為不受理
    之諭知）。乙○○明知已因自己之上開疏忽而駕車撞到甲○
    ○，在看見甲○○倒地受傷後，竟未下車救護，反而另行起
    意，駕駛上開車輛逃離現場，嗣經警依據甲○○提供之肇事
    車號而循線查獲，並對其施以酒精呼氣濃度測試結果竟高達
    每公升一點六七毫克之濃度。
二、案經甲○○訴由新竹縣警察局竹北分局報告臺灣新竹地方法
    院檢察署檢察官偵查起訴。
    理  由
一、本件被告乙○○所犯公共危險之罪，並非死刑、無期徒刑、
    最輕本刑為三年以上有期徒刑之罪，或高等法院管轄第一審
    之案件，被告於本院行準備程序進行中，就被訴事實為有罪
    之陳述，經本院合議庭認合於修正後刑事訴訟法第二百七十
    三條之一之規定，裁定進行簡式審判程序，合先敘明。
二、認定犯罪事實所憑之證據及認定之理由：
（一）被告乙○○於檢察官訊問時及本院準備程序、審理程序時
      ，均坦白承認其有於上揭時、地，飲酒後駕駛車輛，撞及
      被害人甲○○所騎乘之機車，使甲○○受有事實欄所載之
      傷勢後，未下車察看，而駕駛車輛逃離現場之事實。
（二）被害人甲○○於警詢、檢察官訊問時之指述，證明被告在
      駕車撞擊被害人所騎乘之機車，致被害人受傷害後並未停
      車之事實。
（三）道路交通事故調查表（一）、（二）、現場圖各一份及事
      故現場照片共六幀，證明本件車禍發生之過程。
（四）新竹縣警察局道路交通事故當事人酒精測定紀錄表、刑法
      第一百八十五條之三案件測試觀察紀錄表各一份，證明被
      告於車禍發生後之九十三年十月二十四日下午五時三十七
      分許，經警實施呼氣之酒精濃度測試結果高達每公升一點
      六七毫克，且被警察查獲當時有泥醉之情事，復參酌國外
      認定標準，對於酒精濃度呼氣已達每公升０．五五毫克者
      ，其肇事率為一般正常人之十倍以上，且所呈現之判斷力
      嚴重受影響、體能與精神協調力受損等情觀之，被告在車
      禍發生當時，其於飲酒後已達不能安全駕駛程度。
（五）臺灣省竹苗區車輛行車事故鑑定委員會九十四年七月二十
      四日鑑定意見書一件，證明被告對於本件車禍之發生確有
      過失，而被告此過失行為與被害人甲○○所受傷害間有因
      果關係之事實。
      綜上，足認被告之上開自白確與事實相符。本件事證已臻
      明確，被告所犯酒後駕車、肇事逃逸之犯行洵堪認定，均
      應予依法論科。
三、論罪科刑之理由：
（一）核被告乙○○所為，係犯刑法第一百八十五條之三之服用
      酒類後不能安全駕駛動力交通工具而駕駛罪、同法第一百
      八十五條之四之肇事逃逸罪。
（二）被告係無駕駛執照及酒後駕車，因而致人受傷，且依法應
      負刑事責任，已如上述，應依道路交通管理處罰條例第八
      十六條第一項之規定，加重其刑。
（三）被告所犯上開二罪間，犯意各別，行為互異，罪名不同，
      應予分論併罰。
（四）被告有事實欄一、所示之前科紀錄，甫於九十三年十月十
      九日易科罰金執行完畢等情，有臺灣高等法院被告前案紀
      錄表一件在卷足稽，其於受有期徒刑執行完畢後，五年內
      再犯本件有期徒刑之罪，為累犯，應依法加重其刑，並遞
      加重之。
（五）爰審酌被告前已有二次酒後駕車之前科紀錄，竟不知悔悟
      ，不顧其他用路人安全，於無照且飲酒後仍駕車上路，其
      行為導致被害人甲○○因此受傷，竟不顧被害人之安危，
      逕自駕車逃逸現場，惟念及被告犯罪後坦承犯行，態度尚
      佳，且已與被害人甲○○達成和解，賠償被害人所受之損
      害，被害人於本院準備程序時亦表示願意原諒被告等一切
      情狀，分就所犯酒後駕車、肇事逃逸罪，量處如主文所示
      之刑，併定其應執行刑。
四、適用之法條：
一、刑事訴訟法第二百七十三條之一第一項、第二百九十九條第
    一項前段。
二、道路交通管理處罰條例第八十六條第一項。
三、刑法第一百八十五條之三、第一百八十五條之四、第四十七
    條、第五十一條第五款。
本案經檢察官傅伊君到庭執行職務。
中　　華　　民　　國　　94　　年　　11　　月　　18　　日
                          刑事第六庭法  官  魏瑞紅
以上正本證明與原本無異。
如不服本判決，應於判決送達後10日內向本院提出上訴狀 (應附
繕本 )，上訴於臺灣高等法院。
中　　華　　民　　國　　94　　年　　11　　月　　18　　日
                                    書記官  吳月華
附錄本案論罪科刑法條全文：
刑法第一百八十五條之三
服用毒品、麻醉藥品、酒類或其他相類之物，不能安全駕駛動力
交通工具而駕駛者，處一年以下有期徒刑、拘役或三萬元以下罰
金。
刑法第一百八十五條之四
駕駛動力交通工具肇事，致人死傷而逃逸者，處六月以上五年以
下有期徒刑。
